# 折价收购债权的会计处理

提问人：快点向前跑 时间：2012-08-20 14:55:36
1 、债券公允价值仅为 5500 万，入账价值也为 5500 万。 2 、收回时 500 万的差额计入投资收益（注：此为企业的日常经营活动，不属于债务重组，计入投资收益）。 3 、应交营业税和企业所得税。

回答人：chenyiwei
基本赞同此观点。该笔款项是明知为不良债权的情况下被收购的，其可收回金额有重大不确定性，因此不是货币性资产，按实际购买成本入账。面值 6000 万元仅作备查登记。

提问人：daisy_potato 时间：2012-08-20 21:13:27
营业税，以什么名目缴纳呢？如果对方有良好的担保以及抵押，按照 6000 万回收的可能性比较大，是否可以 6000 万入账？另外，投资收益是在收回时确认对吗？如果要求对方分 12 个月，每月返还 500 万，又该怎么做呢？

回答人：chenyiwei
应按取得时的公允价值（通常等于取得成本）计量。如果“按照 6000 万回收的可能性比较大”，则对方为何按 5500 万折价转让？因为收款期限长？有无其他合理解释，以说明不是关联方之间的利益输送？

提问人：xpmsysu 时间：2012-08-20 23:43:14
请教陈老师还有其他同行，如果入账 5500 万，审计的时候发应收账款询证函，对方确认 6000 万怎么处理呢，谢谢大家！

回答人：chenyiwei
这种情况下应当向原债权人函证交易价格和出售债权的面值、利率等条款；向债务人函证债务的面值和利率，而不是简单地函证余额。应不会出现你说的混淆情况。